最高法院刑事判決　　　　　　　　　　　　　　　九十一年度台上字第六二六一號
　　上　訴　人　甲○○
　　選任辯護人　陳聰能律師
右上訴人因違反槍砲彈藥刀械管制條例案件，不服台灣高等法院台中分院中華民國九
十一年八月二十七日第二審判決（九十一年度上訴字第八○三號，起訴案號：台灣台
中地方法院檢察署九十年度偵緝字第三○二號），提起上訴，本院判決如左：
    主  文
上訴駁回。
    理  由
按刑事訴訟法第三百七十七條規定，上訴於第三審法院，非以判決違背法令為理由，
不得為之。是提起第三審上訴，應以原判決違背法令為理由，係屬法定要件。如果上
訴理由狀並未依據卷內訴訟資料，具體指摘原判決不適用何種法則或如何適用不當，
或所指摘原判決違法情事，顯與法律規定得為第三審上訴理由之違法情形，不相適合
時，均應認其上訴為違背法律上之程式，予以駁回。本件上訴意旨略稱：(一)上訴人之
警訊自白，係出於警方之毆打刑求，除經上訴人自第一審即一再陳明外，並有上訴人
進入戒治所當天之身體檢查紀錄以及證人王滋親於警訊及一審之證述，證人王天富於
一審之證言可資證實，因警員如有刑求人犯情事，本身已犯罪，自難期其於審判時據
實陳述，且其刑求方法亦會避免造成人犯外傷，原審未採信王滋親證言，且未再傳喚
王滋親及警員王家裕到庭對質，以查明何人所述與事實相符，逕採上訴人之警訊自白
作為判斷事實之證據，已違反證據法則，且有判決不適用法則及應於審判期日調查之
證據未予調查之違法。(二)本件並未經檢察官查出相關改造工具、材料以資證明上訴人
確有改造槍枝之犯行，且刑事警察局之鑑驗結果亦不足以證明改造手槍之鋼管係由上
訴人複製完成，況系爭二支改造手槍確係由綽號「阿峰」者交付上訴人，亦經證人陳
國永於原審證實，原審僅憑鑑驗結果及與事實不符之自白認定上訴人有改造手槍之犯
行，有違背刑事訴訟法第一百五十六條第一項、第二項之違法等語。
惟查原判決認定上訴人有事實欄所載之犯行，因而維持第一審論處上訴人未經許可製
造可發射子彈具有殺傷力之改造手槍罪刑，駁回上訴人在第二審之上訴，係依憑上訴
人於警訊時所為伊將玩具手槍槍管以複製鋼管更換改造成手槍等語之自白，佐以扣案
之改造手槍二支以及該二支手槍，經內政部警政署刑事警察局鑑驗結果，認確係由金
屬玩具手槍更換為土造金屬槍管而成，可擊發子彈，具有殺傷力，有該局鑑驗通知書
附卷可稽等事證，為其論罪之基礎。並明：上訴人雖於法院審理中辯稱：其警訊自
白係受警察刑求，扣案改造玩具手槍二支係綽號「阿峰」者交付伊，非伊所改造等語
，惟上訴人於檢察官偵查中仍供認其警訊陳述為實在，並未陳述伊曾遭警員刑求，警
員王家裕及莊木柱亦於一審到庭堅稱並無刑求上訴人之情事，又經一審調取上訴人於
民國八十七年十一月十七日進入戒治所（即台灣台中監獄）當天之健康檢查表以觀，
亦僅有上訴人自述：有神經痛左手裝鋼條之宿疾，經醫師檢查結果並無任何外傷，有
該健康檢查表影本附卷（一審重訴字卷第三十七頁）可稽，證人王滋親、王天富（即
上訴人之弟）雖於原審證稱：在警局有聽到上訴人被打之叫聲或有看到上訴人上衣及
褲子有腳印等語，惟上訴人上身及下身並無腳踢之傷痕，足認王滋親、王天富之證言
難於採信，又證人陳國永於原審所供「阿峰」者交付二支槍與上訴人之地點與上訴人
所供顯不相符，其證言亦難於採信，足認上訴人所辯警訊自白係出於刑求，扣案槍枝
係綽號「阿峰」者交付，非伊所改造等語，均委無足採等理由綦詳。按本件雖未經查
獲上訴人改造槍枝之工具或其他材料，惟原審認依憑前揭事證，已足論定上訴人罪責
，又以事證已明確，縱未再傳喚證人王滋親及警員王家裕到庭對質，亦難遽指原判決
有違反證據法則或違背證據調查必要性之違誤。其餘上訴意旨，徒憑己見，就原審採
證認事職權之行使及原判決已論斷說明事項，重複為事實之爭辯，亦非適法之第三審
上訴理由。上訴意旨指摘各項，核與法律所規定得為第三審上訴理由之違法情形不相
適合，其上訴違背法律上之程式，應予駁回。
據上論結，應依刑事訴訟法第三百九十五條前段，判決如主文。
中      華      民      國    九十一    年     十一     月      七      日
                              最高法院刑事第十一庭
                                  審判長法官  呂  潮  澤
                                        法官  白  文  漳
                                        法官  陳  世  雄
                                        法官  孫  增  同
                                        法官  林  開  任
      右正本證明與原本無異
                                              書  記  官
中      華      民      國    九十一    年     十一     月     十三     日
